

INFORMATIONS

30 ans

Permis B

Github https://github.com/NicoGER1

LinkedIn www.linkedin.com/in/nicolas-gerin

COMPÈTENCES

iOS - MacOS



Pack Office



HTML5 CCS3



JAVASCRIPT

REACT



NODE JS

SQL



GIT - GITHUB



LANGUES

Français (C2) Anglais (B2)

QUALITÉS

- Adaptabilité
- Patience
- Sens du relationnel

CENTRES D'INTÉRÊT

- Sports auto et de combat
- La science fiction

Nicolas Gerin

Développeur Web

Motivé à poursuivre une carrière dans le développement Web, je suis enthousiaste à l'idée de m'engager dans ce domaine passionnant. Confiant et fort d'une expérience dans différents domaines, je sais que ma curiosité, mon autonomie et ma riqueur sont des atouts précieux pour un poste de développeur. J'ai hâte de pouvoir vous rencontrer et contribuer à des projets ambitieux.

FORMATION

Développeur web & web mobile

Wild Code School, Remote

Développer la partie FRONT-END et BACK-END d'une application web ou web mobile en intégrant les recommandations de sécurité.

Projets:

Squizzz Game - Projet en équipe sur un quiz utilisant les langages HTML CSS et JS vanilla.

Aparecivm - Projet en équipe sur une carte interactive sur le thème Harry Potter, utilisant HTML CSS Javascript et React.

BTS Management des unités commerciales

de 2014 à 2016

de févr. 2024 à juill. 2024

Alternance Rhône-Alpes, Fontaine

EXPÉRIENCES

Gestionnaire des données produits

de avr. 2019 à ce jour

Eberspaëcher Kalori, Pusignan, France.

Création et modification des données dans l'ERP, des modes opératoires de production et nomenclatures douanières. Communication des modifications techniques aux clients.

Conseiller de Ventes

de 2018 à 2019

Orange, Lyon, France.

Relation client, vente, devis, conseils et assistance technique

Conseiller Technique de niveau supérieur

2016 à 2018

Apple Cork, Irlande.

Assistance Technique iOS / MacOS / WatchOS, relation Client, relation avec le service engineering



nico.gerin@outlook.fr



+33 6 27 13 37 77



Amberieux-en-bugey